【裁判字號】    97,審訴,5363
【裁判日期】    980112
【裁判案由】    毒品危害防制條例
【裁判全文】
臺灣高雄地方法院刑事判決            97年度審訴字第5363號
公  訴  人  臺灣高雄地方法院檢察署檢察官
被      告  甲○○
上列被告因違反毒品危害防制條例案件，經檢察官提起公訴（97
年度毒偵字第7320號），嗣因被告就被訴事實為有罪陳述，經本
院告知簡式審判程序意旨並聽取公訴人及被告之意見後，本院合
議庭裁定由受命法官獨任依簡式審判程序審理，判決如下：
    主  文
甲○○施用第一級毒品，累犯，處有期徒刑玖月；又施用第二級
毒品，累犯，處有期徒刑伍月。應執行有期徒刑壹年。
    事  實
一、甲○○前因施用毒品案件，經本院87年度毒聲字第110 號裁
    定送觀察、勒戒後，認有繼續施用毒品傾向，遂以87年度毒
    聲字第533 號裁定令入戒治處所施以強制戒治，再以87年度
    毒聲字第4017號裁定停止戒治，於民國87年12月9 日予以釋
    放（指揮書執畢日期為88年6 月15日），因停止戒治期滿未
    經撤銷而視為執行完畢，另由台灣高雄地方法院檢察署檢察
    官以88年度戒毒偵字第54號為不起訴處分。又於89年間同因
    施用毒品，除經檢察官提起公訴、由本院89年度簡上字第25
    3 號判決判處有期徒刑6 月確定外，另以89年度毒聲字第44
    84號裁定令入戒治處所施以強制戒治，再以90年度毒聲字第
    1160號裁定停止戒治，於90年3 月16日予以釋放（指揮書執
    畢日期為同年10月10日），亦因停止戒治期滿未經撤銷而視
    為執行完畢。其後再因施用毒品、竊盜等案件，先後經法院
    判處有期徒刑1 年10月、4 月（此部分初經裁定應執行有期
    徒刑2 年）及1 年確定，復經分別裁定減刑為有期徒刑1 年
    、6 月並接續執行，於96年12月26日縮刑期滿執行完畢。詎
    其猶不知悛悔，竟分別基於施用第一級毒品海洛因與第二級
    毒品甲基安非他命之犯意，於97年8 月5 日9 時許，在其位
    於高雄縣橋頭鄉○○路205 號6 樓住處，先後以將海洛因摻
    入香菸點燃吸食及將甲基安非他命置入玻璃球燃燒加熱之方
    式，非法施用第一級毒品海洛因與第二級毒品甲基安非他命
    各1 次。嗣於同日15時30分許在高雄市左營區○○○路、菜
    公路口遭警盤檢查獲，並徵得其同意後採尿送驗，進而查悉
    上情。
二、案經高雄市政府警察局左營分局報請台灣高雄地方法院檢察
    署檢察官偵查起訴。
    理  由
一、被告甲○○係違反毒品危害防制條例第10條第1 、2 項施用
    第一、二級毒品罪，其法定刑俱為死刑、無期徒刑、最輕本
    刑為3 年以上有期徒刑以外之罪，於準備程序進行中被告就
    被訴事實為有罪陳述，由受命法官告知簡式審判程序要旨並
    聽取其與公訴人之意見，經被告同意適用簡式審判程序後，
    本院亦認無不得或不宜改依簡式審判程序進行之處，爰依刑
    事訴訟法第273 條之1 第1 項、第284 條之1 規定，本院合
    議庭裁定由受命法官獨任進行簡式審判程序，合先敘明。
二、上揭事實，業有尿液代碼與姓名對照表暨高雄市立凱旋醫院
    97年8 月18日濫用藥物尿液檢驗報告各1 件在卷可稽，復據
    被告於本院審理中坦認上情不諱，足徵其自白核與事實相符
    ，堪予採信。另查，被告前因施用毒品案件，經法院裁定送
    觀察、勒戒後，認有繼續施用毒品傾向，遂裁定令入戒治處
    所施以強制戒治，再以裁定停止戒治，於87年12月9 日予以
    釋放（指揮書執畢日期為88年6 月15日），嗣因停止戒治期
    滿未經撤銷而視為執行完畢，另由台灣高雄地方法院檢察署
    檢察官以88年度戒毒偵字第54號為不起訴處分；又於89年間
    再因施用毒品案件，經本院89年度簡上字第253 號判決判處
    有期徒刑6 月確定等情，有台灣高等法院被告前案紀錄表1
    份附卷可參，足認被告確於前開強制戒治執行完畢釋放後，
    5 年內再犯毒品危害防制條例第10條第1 項之施用第一級毒
    品罪。職是，本件事證明確，被告前揭犯行洵堪認定，應依
    法論科。
三、查海洛因、甲基安非他命各係毒品危害防制條例第2 條第2
    項第1 款、第2 款所定第一級毒品與第二級毒品，依法不得
    持有、施用及販賣。核被告甲○○所為，分別係違反毒品危
    害防制條例第10條第1 項施用第一級毒品罪及同條第2 項施
    用第二級毒品罪。其施用第一級毒品海洛因與第二級毒品甲
    基安非他命前分別持有海洛因、甲基安非他命之低度行為，
    應為施用之高度行為所吸收，均不另論罪。又被告先後施用
    第一、二級毒品彼此間犯意各別且行為互殊，觸犯構成要件
    相異之罪名，應予分論併罰為當，是以公訴意旨遽謂被告同
    時施用第一、二級毒品、應依想像競合從一重論以施用第一
    級毒品罪云云，尚有未恰，併予指明。再者，被告前因施用
    毒品、竊盜等罪，先後經本院判決有罪確定並接續執行，於
    96年12月26日縮刑期滿執行完畢一節，業如前述，並有前開
    台灣高等法院被告前案紀錄表附卷足憑，是其前受有期徒刑
    執行完畢後、5 年內故意再犯有期徒刑以上之本罪，俱應論
    以累犯並依法加重其刑。爰審酌被告前因施用毒品案件，迭
    經施以觀察勒戒、強制戒治及法院科刑判決後，竟再為本件
    犯行，足見其惡習已深，且戒絕毒癮之意志不堅，未能體悟
    施用毒品對自己、家人造成之傷害及社會之負擔，自屬可議
    ；惟念其於犯後態度良好，並能坦承犯行及施用毒品本質上
    係屬戕害自身健康之行為，尚未直接危害他人，反社會性程
    度應屬較低等一切情狀，分別量處如主文所示之刑，並定其
    應執行之刑，以資懲儆。
據上論斷，應依刑事訴訟法第273 條之1 第1 項、第299 條第1
項前段，毒品危害防制條例第10條第1 項、第2 項，刑法第11條
前段、第47條第1 項、第51條第5 款，判決如主文。
中    華    民    國    98    年    1     月    12    日
                  刑事第七庭  法  官    陳明呈
以上正本證明與原本無異。
如不服本判決應於收受送達後10日內向本院提出上訴書狀，並應
敘述具體理由；如未敘述上訴理由者，應於上訴期間屆滿後20日
內向本院補提理由書（均須按他造當事人之人數附繕本）「切勿
逕送上級法院」。
中    華    民    國    98    年    1     月    12    日
                              書記官    張琇晴
附錄本判決論罪科刑之法條：
毒品危害防制條例第十條
施用第一級毒品者，處六月以上五年以下有期徒刑。
施用第二級毒品者，處三年以下有期徒刑。


司法院資訊處製作；財團法人民間司法改革基金會備份。
